【裁判字號】    89,簡上,106
【裁判日期】    890809
【裁判案由】    竊盜
【裁判全文】
臺灣高雄地方法院刑事判決                        八十九年度簡上字第一六號
    上  訴  人  甲○○
    選任辯護人  曾劍虹
右列被告因竊盜案件，不服台灣高雄地方法院岡山簡易庭八十九年岡簡字第五四號中
華民國八十九年三月九日第一審判決（起訴案號八十九年度偵字第三一一八號），提
起上訴，本院判決如左：
    主  文
上訴駁回。
    事實及理由
一、本案經本院審理結果，認第一審判決認事用法及量刑均無不當，應予維持，並引
    用第一審判決書記載之事實、證據及理由。
二、上訴人即被告甲○○上訴意旨略以：被告八十九年一月三十日下午二時三十分左
    右至高雄市左營區舊城巷二一號找友人李文瑞聊天，適友人李文瑞外出，乃在李
    宅（李妻林月秀在家）泡茶打電動玩具等候李文瑞回來，迄三時三十分左右友人
    共同被告劉福生打行動電話找被告，說有事須幫忙，被告乃前往高雄縣梓官鄉○
    ○路○街二之一號找劉福生，被告完全不知劉福生事先竊取電纜線，故遽認被告
    是共同犯罪，顯有誤會云云，惟查，被告竊盜之事實業據被告於警訊時及偵查中
    坦承不諱，被告於警訊中供稱：「（被警方查獲的贓物電線是在何處竊取的？）
    是在高雄縣梓官鄉○○村○○○街二之一號內竊取的。」、「（你持何工具竊取
    該批電線？）是使用鐵剪及老虎鉗、美工刀、鐵鎚等工具竊取電線。」、「（你
    是於何時到中正六街二之一號竊取電線的？）我是於八十九年一月三十日約十六
    時道中正六街二之一號竊取電線的。」，於偵查中供稱：「（你們（被告與劉福
    生）倆共同偷電纜線被查到？）是」等語，核與本院於審理中勘驗偵查中錄音帶
    之錄音內容及被害人職員乙○○於警訊中指述情節相符，並有贓物認領保管收據
    一份、照片二張及油壓剪、鐵鎚、老虎鉗、美工刀各一支附卷暨扣案可稽。被告
    雖聲請傳訊證人林月秀到庭結證稱：當日甲○○原在伊家泡茶，嗣因接到劉福生
    的電話始離開，甲○○離開前並未交代要作何事等語，惟其證言與本件被告竊盜
    之犯行，並無直接關連性，自難以其證言作有利於被告之事實認定。又證人劉福
    生雖亦至本院到庭作證附和被告之辯詞，然被告既已於警訊、偵查中坦承竊盜之
    犯行，其證言無非係事後迴護被告之詞，要難可採。綜上所述，被告事後翻異前
    供顯不足採，本件罪證明確，其上訴顯無理由，應予駁回。
三、據上論斷，依刑事訴訟法第四百五十五條之一第三項、第三百六十八條、第三百
    七十三條，判決如主文。
本案經檢察官丙○○到庭執行職務。
中      華      民      國     八十九     年     八    月      九      日
                                  臺灣高雄地方法院刑事第七庭
                                      審判長法  官    裕  斗
                                            法  官  蔡  正  雄
                                            法  官  何  悅  芳
右正本證明與原本無異。
如不服本判決，應於判決送達後十日內，向本院提出上訴狀。
                                            書記官  吳  良  美
中      華      民      國     八十九     年     八    月      九      日


司法院資訊處製作；財團法人民間司法改革基金會備份。
